臺灣高等法院臺南分院交通事件裁定　　 100年度交抗字第73號
抗　告　人
即受處分人　鄭榮源
送達代收人　張阿桃
上列抗告人因聲明異議案件 ， 不服臺灣台南地方法院中華民國
100年4月29日裁定（100年度交聲字第111號）提起抗告，本院裁
定如下：
    主  文
抗告駁回。
    理  由
一、本件抗告意旨略以：抗告人即受處分人鄭榮源於民國（下同
    ）100年1月25日22時5分許在西和路遭警方攔停 ，員警吳俊
    億等人從頭至尾並未交付酒測儀器要求抗告人測試，即逕行
    開單。員警所言抗告人拒絕簽名，與事實有違，抗告人絕無
    拒絕簽名之情形，抗告人誠實守法、絕無虛言，爰不服原裁
    定，依法提起抗告云云。
二、經查：
（一）按汽車駕駛人拒絕接受第一項酒精濃度測試之檢定者，處
      新臺幣（下同）6萬元罰鍰 ，並當場移置保管該汽車及吊
      銷該駕駛執照；如肇事致人重傷或死亡者，吊銷該駕駛執
      照，並不得再考領，道路交通管理處罰條例管理處罰條例
      第35條第4項前段定有明文 。次按汽車駕駛人因違反道路
      交通管理處罰條例及道路交通安全規則之規定，受吊銷駕
      駛執照處分時，吊銷其持有各級車類之駕駛執照；汽車駕
      駛人曾依道路交通管理處罰條例第35條第 4項前段之規定
      吊銷駕駛執照者，3年內不得考領駕駛執照 ，道路交通管
      理處罰條例第68條、第67條第2項前段亦定有明文。
（二）抗告人即受處分人鄭榮源騎乘車牌號碼 XOH-820號重型機
      車，於100年1月25日22時5分許 ，在臺南市○○路36號前
      ，因有拒絕接受酒精濃度測試之檢定之違規行為，遭臺南
      市警察局第二分局海安派出所警員製單舉發，嗣經原處分
      機關即交通部公路總局嘉義區監理所裁處抗告人罰鍰 6萬
      元，並吊銷駕駛執照 ，3年內不得考領駕駛執照等情，有
      臺南市警察局100年 1月25日南市警交字第S00000000號舉
      發違反道路交通管理事件通知單、交通部公路總局嘉義區
      監理所100年1月28日以嘉監南字第裁74-S00000000號違反
      道路交通管理事件裁決書各1紙在卷可稽 ，復有證人即當
      日舉發本違規事件之臺南市警察局第二分局員警吳俊億於
      原審法院之具結證述可佐，核與原審法院勘驗員警取締過
      程錄影光碟之結果相符。抗告人確有騎乘重型機車拒絕接
      受酒精濃度測試檢定之違規行為，堪可認定。
（三）抗告人雖以上揭情詞置辯，惟查：證人吳俊億與抗告人素
      不相識，亦無仇怨，係依法執行勤務之公務員，復於原審
      法院到庭具結證述，殊無設詞誣陷抗告人，而身觸偽證重
      罪之理。又抗告人經員警攔停後 ，當場自承其於5分鐘前
      自丸三餐廳飲酒完畢後騎乘機車欲返家，經員警一再詢問
      抗告人是否接受酒測，並交付酒測吹管給予檢視拆除外包
      裝，抗告人仍未配合酒測，經員警等待約15分鐘後，員警
      遂予開單舉發，並遭抗告人拒簽等情，有原審法院100年3
      月25日勘驗筆錄在卷可稽（詳原審卷第30至34頁），足認
      抗告人確有拒絕接受酒精濃度測試檢定之違規行為。抗告
      人仍空言員警未交付酒測儀器要求抗告人測試，及抗告人
      無拒絕簽名之情形云云，尚不足以為有利於抗告人之認定
      。
（四）綜上所述，抗告人確有如上所述之交通違規事實，原處分
      機關依道路交通管理處罰條例第35條第4項、第67條第2項
      及違反道路交通管理事件統一裁罰基準表相關內容之規定
      ，裁處抗告人罰鍰6萬元，並吊銷駕駛執照，3年內不得考
      領駕駛執照，核無不當。原審法院據此駁回抗告人之聲明
      異議，本院經核並無違誤，抗告意旨指摘原裁定不當，為
      無理由，應予駁回。
三、依道路交通案件處理辦理辦法第26條，刑事訴訟法第412 條
    ，裁定如主文。
中    華    民    國   100    年    7     月    1     日
                  刑事第三庭    審判長法  官  陳義仲
                                      法  官  張季芬
                                      法  官  蔡勝雄
以上正本證明與原本無異。
不得再抗告。
                                      書記官  汪姿秀
中    華    民    國   100    年    7     月    1     日